Minutes et répertoires du notaire Guillaume DANLOUX-DUMESNILS, janvier 1831 - décembre 1840 (étude XXVIII)
Archives nationales
Minutes et répertoires du notaire Guillaume DANLOUX-DUMESNILS, janvier 1831 - décembre 1840 (étude XXVIII)
MC/ET/XXVIII/840 - MC/ET/XXVIII/910, MC/RE/XXVIII/20 - MC/RE/XXVIII/22
Etude XXVIII; Danloux-Dumesnils, Guillaume
Archives nationales de France
Minutes et répertoires: la loi 2008-696 du 15 juillet 2008 relative aux archives a fixé à 75 ans à compter de la date de l'acte, ou à 25 ans à compter de la date du décès de l'intéressé si ce délai est plus bref, le délai de communication des minutes et répertoires des notaires; ce délai est porté à 100 ans à compter de la date de l'acte si le document se rapporte à un mineur (code du Patrimoine, articles L213-2, 4e d et 5e).
Autres documents de l'étude (dossiers de clients, comptabilité...): s'agissant d'archives privées, ces documents sont communicables selon les modalités fixées par le déposant ou le donateur.
Certains documents ne sont pas accessibles en raison de leur mauvais état de conservation.
Versement
Accès aux autres instruments de recherche du notaire Guillaume DANLOUX-DUMESNILS
Minutes et répertoires du notaire Guillaume DANLOUX-DUMESNILS, 28 février 1821 - 11 mars 1842 (étude XXVIII)
- Minutes de Guillaume DANLOUX-DUMESNILS, janvier 1831 - décembre 1840; MC/ET/XXVIII/840 - MC/ET/XXVIII/910
  - Minutes. 1831, janvier - février, janvier - février 1831; MC/ET/XXVIII/840
    Informations concernant le classement:
    Le niveau inférieur de description, quand il existe, correspond aux minutes d'actes. Toutes les minutes ne sont pas forcément décrites une à une. Les descriptions de ces minutes sont plus ou moins détaillées.
    - Inventaire après décès de Constance Marie Simone Lefèvre, épouse de Jean Laban, commissaire au Mont-de-Piété, 21, quai aux Fleurs., 13 janvier 1831; MC/ET/XXVIII/840
      Origine de l'information:
      Documents du Minutier central des notaires de Paris concernant l'histoire économique et sociale (1800-1830) [8556 actes], par Claude Pris, introduction et index revus, corrigés par le personnel du Minutier central, sous la direction d'Andrée Chauleur, Paris, Archives nationales, 1999, notice n° 6417 (instrument de recherche imprimé dématérialisé dont la version intégrale est accessible en ligne par la rubrique 'Autres instruments de recherche', voir contexte dans le Plan d’orientation général - Notaires de Paris, guides thématiques du Minutier).
      Date de révision: 2010
      Date de création de la notice: 2006
      Documents du Minutier central des notaires de Paris concernant l'histoire économique et sociale (1800-1830), par C. Pris, introduction et index revus, corrigés par le personnel du Minutier central, sous la direction d'Andrée Chauleur, Paris, Archives nationales, 1999, XLIV-1224 p.
      inventaire; Fleurs (quai aux); Laban, Jean; Lefèvre, Constance Marie Simone
    - Inventaire après décès d'André Foucault, fabricant de bleu, 6, rue Traversière., 28 janvier 1831; MC/ET/XXVIII/840
      Documents du Minutier central des notaires de Paris concernant l'histoire économique et sociale (1800-1830) [8556 actes], par Claude Pris, introduction et index revus, corrigés par le personnel du Minutier central, sous la direction d'Andrée Chauleur, Paris, Archives nationales, 1999, notice n° 437 (instrument de recherche imprimé dématérialisé dont la version intégrale est accessible en ligne par la rubrique 'Autres instruments de recherche', voir contexte dans le Plan d’orientation général - Notaires de Paris, guides thématiques du Minutier).
      inventaire; Traversière (rue); Foucault, André
    - Inventaire après décès de Michel Thomas, épicier, 138, rue du Faubourg-Saint-Antoine., 29 janvier 1831; MC/ET/XXVIII/840
      Documents du Minutier central des notaires de Paris concernant l'histoire économique et sociale (1800-1830) [8556 actes], par Claude Pris, introduction et index revus, corrigés par le personnel du Minutier central, sous la direction d'Andrée Chauleur, Paris, Archives nationales, 1999, notice n° 3972 (instrument de recherche imprimé dématérialisé dont la version intégrale est accessible en ligne par la rubrique 'Autres instruments de recherche', voir contexte dans le Plan d’orientation général - Notaires de Paris, guides thématiques du Minutier).
      inventaire; Faubourg-Saint-Antoine (rue du); Thomas, Michel; commerçant
    - Inventaire après décès de Louis Poulain, garde-magasin des greniers d'abondance, 20, rue de Sully., 31 janvier 1831; MC/ET/XXVIII/840
      Documents du Minutier central des notaires de Paris concernant l'histoire économique et sociale (1800-1830) [8556 actes], par Claude Pris, introduction et index revus, corrigés par le personnel du Minutier central, sous la direction d'Andrée Chauleur, Paris, Archives nationales, 1999, notice n° 2776 (instrument de recherche imprimé dématérialisé dont la version intégrale est accessible en ligne par la rubrique 'Autres instruments de recherche', voir contexte dans le Plan d’orientation général - Notaires de Paris, guides thématiques du Minutier).
      inventaire; Sully (rue de); Boursier, Agathe Marie Françoise; Poulain, Louis
    - Inventaire après décès: Goujon, Charles-François. Royale (place), n° 16. ou Gouyon., 3 février 1831; MC/ET/XXVIII/840
      Versement, 14 mars 1997.
      Base Miriad 2 des inventaires après décès, 1801-1850, par Thierry Boudignon, avec le concours de Marie-France Nivet et du personnel du Minutier central, 1995-2012 (base de données migrée: voir contexte dans le Plan d’orientation général - Notaires de Paris, guides thématiques du Minutier).
      Date de révision: 2011
      Date de création de la notice: 2004
      inventaire après décès; Royale (place); Goujon, Charles François; Gouyon, Charles François
    - Inventaire après décès de Jean Marie Chrysostome Tellier, marchand de vins, 237, rue du Faubourg-Saint-Antoine., 9 février 1831; MC/ET/XXVIII/840
      Documents du Minutier central des notaires de Paris concernant l'histoire économique et sociale (1800-1830) [8556 actes], par Claude Pris, introduction et index revus, corrigés par le personnel du Minutier central, sous la direction d'Andrée Chauleur, Paris, Archives nationales, 1999, notice n° 4674 (instrument de recherche imprimé dématérialisé dont la version intégrale est accessible en ligne par la rubrique 'Autres instruments de recherche', voir contexte dans le Plan d’orientation général - Notaires de Paris, guides thématiques du Minutier).
      inventaire; Faubourg-Saint-Antoine (rue du); Tellier, Jean Marie Chrysostome; commerçant
    - Vente de voiture et cheval par Jean Fontolive, charretier, à Géraud Raoux, ferrailleur., 19 février 1831; MC/ET/XXVIII/840
      Documents du Minutier central des notaires de Paris concernant l'histoire économique et sociale (1800-1830) [8556 actes], par Claude Pris, introduction et index revus, corrigés par le personnel du Minutier central, sous la direction d'Andrée Chauleur, Paris, Archives nationales, 1999, notice n° 2584 (instrument de recherche imprimé dématérialisé dont la version intégrale est accessible en ligne par la rubrique 'Autres instruments de recherche', voir contexte dans le Plan d’orientation général - Notaires de Paris, guides thématiques du Minutier).
      acte de vente; Fontolive, Jean; Raoux, Géraud; transporteur de marchandises; conducteur de véhicules; forgeron; commerçant
  - Minutes. 1831, mars, mars 1831; MC/ET/XXVIII/841
    - Vente aux enchères de fonds de commerce de marchand de vins, 237, rue du Faubourg-Saint-Antoine, par les héritiers de Jean Marie Chrysostome Tellier à Pierre Bralley, marchand de vins., 14 mars 1831; MC/ET/XXVIII/841
      Documents du Minutier central des notaires de Paris concernant l'histoire économique et sociale (1800-1830) [8556 actes], par Claude Pris, introduction et index revus, corrigés par le personnel du Minutier central, sous la direction d'Andrée Chauleur, Paris, Archives nationales, 1999, notice n° 4675 (instrument de recherche imprimé dématérialisé dont la version intégrale est accessible en ligne par la rubrique 'Autres instruments de recherche', voir contexte dans le Plan d’orientation général - Notaires de Paris, guides thématiques du Minutier).
      acte de vente; Faubourg-Saint-Antoine (rue du); Bralley, Pierre; Tellier (famille); Tellier, Jean Marie Chrysostome; commerçant
  - Minutes. 1831, avril - mai, avril - mai 1831; MC/ET/XXVIII/842
    - Vente de terres labourables et pré à Quibou par Jean François Douchin à Pierre François Jourdan, son neveu., 6 avril 1831; MC/ET/XXVIII/842
      Documents du Minutier central des notaires de Paris concernant l'histoire économique et sociale (1800-1830) [8556 actes], par Claude Pris, introduction et index revus, corrigés par le personnel du Minutier central, sous la direction d'Andrée Chauleur, Paris, Archives nationales, 1999, notice n° 8014 (instrument de recherche imprimé dématérialisé dont la version intégrale est accessible en ligne par la rubrique 'Autres instruments de recherche', voir contexte dans le Plan d’orientation général - Notaires de Paris, guides thématiques du Minutier).
      acte de vente; Quibou (Manche); Douchin, Jean François; Jourdan, Pierre François
    - Inventaire après décès de Jean Étienne Coquet, instituteur, 10, rue des Filles-du-Calvaire., 13 avril 1831; MC/ET/XXVIII/842
      Documents du Minutier central des notaires de Paris concernant l'histoire économique et sociale (1800-1830) [8556 actes], par Claude Pris, introduction et index revus, corrigés par le personnel du Minutier central, sous la direction d'Andrée Chauleur, Paris, Archives nationales, 1999, notice n° 5808 (instrument de recherche imprimé dématérialisé dont la version intégrale est accessible en ligne par la rubrique 'Autres instruments de recherche', voir contexte dans le Plan d’orientation général - Notaires de Paris, guides thématiques du Minutier).
      inventaire; Filles-du-Calvaire (rue des); Coquet, Jean Etienne; enseignant
    - Vente de brevet d'appareil fumivore, par Jacques Wall, ferblantier, à Paris., 15 avril 1831; MC/ET/XXVIII/842
      Documents du Minutier central des notaires de Paris concernant l'histoire économique et sociale (1800-1830) [8556 actes], par Claude Pris, introduction et index revus, corrigés par le personnel du Minutier central, sous la direction d'Andrée Chauleur, Paris, Archives nationales, 1999, notice n° 1553 (instrument de recherche imprimé dématérialisé dont la version intégrale est accessible en ligne par la rubrique 'Autres instruments de recherche', voir contexte dans le Plan d’orientation général - Notaires de Paris, guides thématiques du Minutier).
      acte de vente; Wall, Jacques; forgeron
    - Inventaire après décès de Gabriel Michel Bernard, commissaire de la Marine, 68, rue Popincourt., 5 mai 1831; MC/ET/XXVIII/842
      Documents du Minutier central des notaires de Paris concernant l'histoire économique et sociale (1800-1830) [8556 actes], par Claude Pris, introduction et index revus, corrigés par le personnel du Minutier central, sous la direction d'Andrée Chauleur, Paris, Archives nationales, 1999, notice n° 6717 (instrument de recherche imprimé dématérialisé dont la version intégrale est accessible en ligne par la rubrique 'Autres instruments de recherche', voir contexte dans le Plan d’orientation général - Notaires de Paris, guides thématiques du Minutier).
      inventaire; Popincourt (rue); Bernard, Gabriel Michel; commissaire de la marine (Ancien Régime)
    - Inventaire après décès de Marie Suc, épouse de Pierre Salette, marchand ferrailleur, 3, rue d'Aval [rue Daval]., 7 mai 1831; MC/ET/XXVIII/842
      Documents du Minutier central des notaires de Paris concernant l'histoire économique et sociale (1800-1830) [8556 actes], par Claude Pris, introduction et index revus, corrigés par le personnel du Minutier central, sous la direction d'Andrée Chauleur, Paris, Archives nationales, 1999, notice n° 147 (instrument de recherche imprimé dématérialisé dont la version intégrale est accessible en ligne par la rubrique 'Autres instruments de recherche', voir contexte dans le Plan d’orientation général - Notaires de Paris, guides thématiques du Minutier).
      inventaire; Daval (rue); Salette, Pierre; Suc, Marie; commerçant; forgeron
    - Inventaire après décès de Pélagie Romaine Jean, épouse de Jean Nicolas Aimé Bouillette, marchand de vins, 75, rue de la Roquette., 16 mai 1831; MC/ET/XXVIII/842
      Documents du Minutier central des notaires de Paris concernant l'histoire économique et sociale (1800-1830) [8556 actes], par Claude Pris, introduction et index revus, corrigés par le personnel du Minutier central, sous la direction d'Andrée Chauleur, Paris, Archives nationales, 1999, notice n° 4676 (instrument de recherche imprimé dématérialisé dont la version intégrale est accessible en ligne par la rubrique 'Autres instruments de recherche', voir contexte dans le Plan d’orientation général - Notaires de Paris, guides thématiques du Minutier).
      inventaire; Roquette (rue de la); Bouillette, Jean Nicolas Aimé; Jean, Pélagie Romaine; commerçant
    - Liquidation de la succession Lathelize ci-dessus [no 80]. [Acte mentionné (no 80): 1826, 19 septembre.- Inventaire après décès de Paul Antoine Lathelize, marchand de cuivre, chaudronnier, 4, rue de Bercy-Saint-Jean.], 19 mai 1831; MC/ET/XXVIII/842
      Documents du Minutier central des notaires de Paris concernant l'histoire économique et sociale (1800-1830) [8556 actes], par Claude Pris, introduction et index revus, corrigés par le personnel du Minutier central, sous la direction d'Andrée Chauleur, Paris, Archives nationales, 1999, notice n° 82 (instrument de recherche imprimé dématérialisé dont la version intégrale est accessible en ligne par la rubrique 'Autres instruments de recherche', voir contexte dans le Plan d’orientation général - Notaires de Paris, guides thématiques du Minutier).
      liquidation; Bercy-Saint-Jean (rue de); Lathelize, Paul Antoine; commerçant
    - Inventaire après décès de Pierre Chazal, souffletier, 24, rue de la Roquette., 23 mai 1831; MC/ET/XXVIII/842
      Documents du Minutier central des notaires de Paris concernant l'histoire économique et sociale (1800-1830) [8556 actes], par Claude Pris, introduction et index revus, corrigés par le personnel du Minutier central, sous la direction d'Andrée Chauleur, Paris, Archives nationales, 1999, notice n° 2280 (instrument de recherche imprimé dématérialisé dont la version intégrale est accessible en ligne par la rubrique 'Autres instruments de recherche', voir contexte dans le Plan d’orientation général - Notaires de Paris, guides thématiques du Minutier).
      inventaire; Roquette (rue de la); Chazal, Pierre
    - Inventaire après décès de Marie Jeanne Victoire Le Bourgeois, épouse de Jacques Armand Desbois, garçon de chantier, 22, rue de la Contrescarpe-Saint-Antoine., 24 mai 1831; MC/ET/XXVIII/842
      Documents du Minutier central des notaires de Paris concernant l'histoire économique et sociale (1800-1830) [8556 actes], par Claude Pris, introduction et index revus, corrigés par le personnel du Minutier central, sous la direction d'Andrée Chauleur, Paris, Archives nationales, 1999, notice n° 4798 (instrument de recherche imprimé dématérialisé dont la version intégrale est accessible en ligne par la rubrique 'Autres instruments de recherche', voir contexte dans le Plan d’orientation général - Notaires de Paris, guides thématiques du Minutier).
      inventaire; Contrescarpe (rue de la); Desbois, Jacques Armand; Le Bourgeois, Marie Jeanne Victoire
  - Minutes. 1831, juin - juillet, juin - juillet 1831; MC/ET/XXVIII/843
    - Inventaire après décès de Virginie Braulart, épouse de Pierre Louis Picard, ex-huissier, 36, rue du Faubourg-Saint-Denis., 3 juin 1831; MC/ET/XXVIII/843
      Documents du Minutier central des notaires de Paris concernant l'histoire économique et sociale (1800-1830) [8556 actes], par Claude Pris, introduction et index revus, corrigés par le personnel du Minutier central, sous la direction d'Andrée Chauleur, Paris, Archives nationales, 1999, notice n° 5776 (instrument de recherche imprimé dématérialisé dont la version intégrale est accessible en ligne par la rubrique 'Autres instruments de recherche', voir contexte dans le Plan d’orientation général - Notaires de Paris, guides thématiques du Minutier).
      inventaire; Faubourg-Saint-Denis (rue du); Braulart, Virginie; Picard, Pierre Louis; huissier
    - Bail de boutique de marchand de vins, 65, rue du Faubourg-Saint-Antoine, par Jean-Baptiste Daridan à Joseph Poulaine, marchand de vins., 1er juillet 1831; MC/ET/XXVIII/843
      Documents du Minutier central des notaires de Paris concernant l'histoire économique et sociale (1800-1830) [8556 actes], par Claude Pris, introduction et index revus, corrigés par le personnel du Minutier central, sous la direction d'Andrée Chauleur, Paris, Archives nationales, 1999, notice n° 4677 (instrument de recherche imprimé dématérialisé dont la version intégrale est accessible en ligne par la rubrique 'Autres instruments de recherche', voir contexte dans le Plan d’orientation général - Notaires de Paris, guides thématiques du Minutier).
      bail; Faubourg-Saint-Antoine (rue du); Daridan, Antoine Jean-Baptiste; Daridan, Jean-Baptiste; Poulaine, Joseph; commerçant
    - Inventaire après décès d'Anne Aglaé Rousselle, épouse de Michel Signol, épicier, 12, rue Saint-Sébastien., 5 juillet 1831; MC/ET/XXVIII/843
      Documents du Minutier central des notaires de Paris concernant l'histoire économique et sociale (1800-1830) [8556 actes], par Claude Pris, introduction et index revus, corrigés par le personnel du Minutier central, sous la direction d'Andrée Chauleur, Paris, Archives nationales, 1999, notice n° 3973 (instrument de recherche imprimé dématérialisé dont la version intégrale est accessible en ligne par la rubrique 'Autres instruments de recherche', voir contexte dans le Plan d’orientation général - Notaires de Paris, guides thématiques du Minutier).
      inventaire; Saint-Sébastien (rue); Rousselle, Anne Aglaé; Signol, Michel
    - Vente de maison, jardin et terres labourables à la Bretèche, commune de Saint-Nom-la-Bretèche, par Michel Hyacinthe Poullalie [Poullalis], entrepreneur, à Jean Jacques Decaen, chef de bureau de l'octroi., 5 juillet 1831; MC/ET/XXVIII/843
      Documents du Minutier central des notaires de Paris concernant l'histoire économique et sociale (1800-1830) [8556 actes], par Claude Pris, introduction et index revus, corrigés par le personnel du Minutier central, sous la direction d'Andrée Chauleur, Paris, Archives nationales, 1999, notice n° 8015 (instrument de recherche imprimé dématérialisé dont la version intégrale est accessible en ligne par la rubrique 'Autres instruments de recherche', voir contexte dans le Plan d’orientation général - Notaires de Paris, guides thématiques du Minutier).
      acte de vente; Saint-Nom-la-Bretèche (Yvelines); Decaen, Jean Jacques; Poullalie, Michel Hyacinthe; chef d'entreprise
    - Vente de fonds de commerce de nourrisseur de bestiaux, 64, rue du Faubourg-du-Temple, par Louise Renard, veuve de Jean Noël Lamare, nourrisseuse de bestiaux, à Jean Marie Lamare, ouvrier en papier peint., 12 juillet 1831; MC/ET/XXVIII/843
      Documents du Minutier central des notaires de Paris concernant l'histoire économique et sociale (1800-1830) [8556 actes], par Claude Pris, introduction et index revus, corrigés par le personnel du Minutier central, sous la direction d'Andrée Chauleur, Paris, Archives nationales, 1999, notice n° 3376 (instrument de recherche imprimé dématérialisé dont la version intégrale est accessible en ligne par la rubrique 'Autres instruments de recherche', voir contexte dans le Plan d’orientation général - Notaires de Paris, guides thématiques du Minutier).
      acte de vente; Faubourg-du-Temple (rue du); Lamare, Jean Marie; Lamare, Jean Noël; Renard, Louise; peintre
    - Inventaire après décès de Marie Émilie Droz, épouse de Pierre Baure, fabricant d'huile d'amandes, 104, passage de la Réunion, rue Saint-Martin., 16 juillet 1831; MC/ET/XXVIII/843
      Documents du Minutier central des notaires de Paris concernant l'histoire économique et sociale (1800-1830) [8556 actes], par Claude Pris, introduction et index revus, corrigés par le personnel du Minutier central, sous la direction d'Andrée Chauleur, Paris, Archives nationales, 1999, notice n° 4118 (instrument de recherche imprimé dématérialisé dont la version intégrale est accessible en ligne par la rubrique 'Autres instruments de recherche', voir contexte dans le Plan d’orientation général - Notaires de Paris, guides thématiques du Minutier).
      inventaire; Réunion (passage de la); Saint-Martin (rue); Baure, Pierre; Droz, Marie Emilie
    - Bail de boutique de marchand de vins, 79, rue de Charonne, par les consorts Ménage à Étienne Callet, épicier., 20 juillet 1831; MC/ET/XXVIII/843
      Documents du Minutier central des notaires de Paris concernant l'histoire économique et sociale (1800-1830) [8556 actes], par Claude Pris, introduction et index revus, corrigés par le personnel du Minutier central, sous la direction d'Andrée Chauleur, Paris, Archives nationales, 1999, notice n° 4678 (instrument de recherche imprimé dématérialisé dont la version intégrale est accessible en ligne par la rubrique 'Autres instruments de recherche', voir contexte dans le Plan d’orientation général - Notaires de Paris, guides thématiques du Minutier).
      bail; Charonne (rue de); Callet, Etienne; Ménage (famille); commerçant
  - Minutes. 1831, août, août 1831; MC/ET/XXVIII/844
    - Société en commandite Richebourg Jeune et Cie, pour le commerce de la grosse quincaillerie, 26, rue de Charonne, entre Georges Richebourg aîné et Pascal Désiré Richebourg jeune., 12 août 1831; MC/ET/XXVIII/844
      Documents du Minutier central des notaires de Paris concernant l'histoire économique et sociale (1800-1830) [8556 actes], par Claude Pris, introduction et index revus, corrigés par le personnel du Minutier central, sous la direction d'Andrée Chauleur, Paris, Archives nationales, 1999, notice n° 267 (instrument de recherche imprimé dématérialisé dont la version intégrale est accessible en ligne par la rubrique 'Autres instruments de recherche', voir contexte dans le Plan d’orientation général - Notaires de Paris, guides thématiques du Minutier).
      acte de société; Charonne (rue de); Richebourg, Georges; Richebourg, Georges (l'aîné); Richebourg, Pascal Désiré; Richebourg, Pascal Désiré (le jeune); commerçant
    - Inventaire après décès de Marie Victoire Ledoux, épouse de Louis Prestat, coiffeur, 5, place Saint-Antoine., 13 août 1831; MC/ET/XXVIII/844
      Documents du Minutier central des notaires de Paris concernant l'histoire économique et sociale (1800-1830) [8556 actes], par Claude Pris, introduction et index revus, corrigés par le personnel du Minutier central, sous la direction d'Andrée Chauleur, Paris, Archives nationales, 1999, notice n° 1024 (instrument de recherche imprimé dématérialisé dont la version intégrale est accessible en ligne par la rubrique 'Autres instruments de recherche', voir contexte dans le Plan d’orientation général - Notaires de Paris, guides thématiques du Minutier).
      inventaire; Porte-Saint-Antoine (place de la); Ledoux, Marie Victoire; Prestat, Louis; coiffeur
    - Liquidation de succession de Jean-Baptiste Melchior Adenis, ci-dessus [no 3284]. [Acte mentionné (no 3284): 1830, 17 juin.- Inventaire après décès de Jean-Baptiste Melchior Adenis, jardinier, 10, rue des Charbonniers.], 16 août 1831; MC/ET/XXVIII/844